臺灣高等法院刑事判決
上　訴　人　台灣新竹地方法院檢察署檢察官
被　　　告　甲○○
上列上訴人因被告公共危險案件，不服台灣新竹地方法院九十六
年度交訴字第四號，中華民國九十六年五月三十一日第一審判決
（起訴案號：台灣新竹地方法院檢察署九十五年度偵字第四四九
九號：，提起上訴，本院判決如下：
    主  文
原判決撤銷。
甲○○服用酒類，不能安全駕駛動力交通工具而駕駛，處有期徒
刑月，減為有期徒刑壹月又拾伍日；又駕駛動力交通工具肇事
，致人傷而逃逸，處有期徒刑捌月，減為有期徒刑肆月；又從事
業務之人，因業務上之過失傷害人，致重傷，處有期徒刑捌月，
減為有期徒刑肆月。應執行有期徒刑玖月。
    事  實
一、甲○○受僱於新竹市○○路○段二二五號峻帝企業有限公司
    （下稱峻帝公司），日常以駕駛車牌七Ｐ一一四三六號小貨
    車載運冷氣設備及施工工具，前往各工地進行空調裝設事宜
    ，為其工作內容，乃從事業務之人，於民國九十五年八月六
    日晚間，在新竹市與友人聚會飲宴，席間共飲用十大瓶啤酒
    ，至翌（七）日凌晨三時許飲宴結束，雖返回住處稍事休息
    後，仍處於不能安全駕駛動力交通工具之程度，竟於該七日
    上午八時三十分，猶駕駛上揭小貨車，欲外出施工。其本應
    注意倒車時先顯示倒車燈，謹慎緩慢後行，並應注意其他車
    輛及行人安全，依當時天候晴、日間自然光線、市區○○道
    路○路面乾燥無缺陷、無障礙物、視距良好，並無不能注意
    情事，卻疏未注意，甫自峻帝公司前之騎樓貿然倒車，適有
    乙○○騎乘車牌ＢＸＥ一二五七號重型機車行經該處，兩車
    因而發生碰撞，導致乙○○人車倒地，受有右側腔骨平台開
    放性骨折、左側鎖骨骨折、右側腔骨平台開放性骨折併敗血
    症等傷害，經送醫後，進行右下肢膝上截肢手術，受有一肢
    機能毀敗之傷害。甲○○雖知發生車禍肇事，仍未停車查看
    或報警求救，反另行起意駕車逃逸，離開現場。嗣為警在同
    市路○段四十八號前查獲，施以酒測，發覺甲○○呼氣酒精
    濃度高達每公升０點五三毫克，而獲悉上情。
二、案經被害人乙○○訴由新竹市警察局第三分局報告台灣新竹
    地方法院檢察署檢察官偵查起訴。
    理  由
一、上揭事實，迭據被告甲○○於警詢、偵查及歷審中，均坦白
    承認，核與被害人乙○○指述情節大致相符，並有道路交通
    事故現場圖、道路交通事故調查報告表（一）、（二）、國
    立台灣大學醫學院附設醫院診斷證明書一紙及現場相片十二
    張在卷可資佐證。
二、按汽車倒車時，應顯示倒車燈光或手勢後，謹慎緩慢後倒，
    並應注意其他車輛及行人，道路交通安全規則第一百十條第
    二項定有明文。被告領有駕駛執照，於上述時地駕車，自應
    注意遵守上開規定，惟其倒車之際，既未謹慎緩慢為之，亦
    未注意車後情況，已違背上開規定，而有注意義務之違反。
    再依上開道路交通事故調查表所載，案發當時晴天，日間自
    然光線，視距良好，乾燥柏油道路，路面無缺陷及障礙物，
    足見客觀上並無不能注意之情事，是被告對於本件車禍之發
    生，自有過失。再被害人因本件車禍，受傷送醫後，進行右
    下肢膝上截肢手術，造成一肢機能毀敗，自屬重傷，足認被
    告之過失行為與被害人重傷間，具有相當之因果關係，本件
    事證明確，被告犯行，堪以認定。
三、核被告所為，係犯刑法第一百八十五條之三之服用酒類不能
    安全駕駛動力交通工具而駕駛罪、同法第一百八十五條之四
    之肇事逃逸罪及第二百八十四條第二項後段之業務過失致重
    傷罪。其中過失致重傷罪部分，應依道路交通管理處罰條例
    第八十六條第一項規定，加重其刑。所犯三罪，犯意各別，
    行為不同，應予分論併罰。
四、原審予以論科，固非無見。惟被告行為係在九十六年四月二
    十四日以前，原判決未及依中華民國九十六年罪犯減刑條例
    予以減刑，尚嫌未洽；又迄今一再以無錢賠償為由，拒不與
    被害人為民事和解，態度惡劣，已經被害人之代理人丙○○
    到庭供明，被告亦直認不虛，檢察官據以指摘原審量刑過輕
    ，於業務過失致重傷部分而言，洵非無理由，就其他二罪部
    分言，雖非有理由，但原判決既均有可議，自應由本院將之
    全部撤銷改判。爰審酌被告酒後駕車上路，忽視自身及公共
    安全，並未救護被害人，即行逃逸，致被害人受有一肢機能
    毀敗之重傷害，造成之損害甚巨，且犯後尚未與被害人達成
    民事和解賠償被害人損失，及犯後坦認犯行等一切情狀，各
    量處如主文所示之刑與減得之刑，並定其應執行刑。
據上論斷，應依刑事訴訟法第三百六十九條第一項首段、第三百
六十四條、第二百九十九條第一項前段，道路交通管理處罰條例
第八十六條第一項，刑法第一百八十五條之三、第一百八十五條
條之四、第二百八十四條第二項後段、第五十一條第五款，刑法
施行法第一條之一，中華民國九十六年罪犯減刑條例第二條第一
項第三款，判決如主文。
中　　華　　民　　國　　96　　年　　10　　月　　23　　日
                  刑事第十九庭  審判長法  官  尤豐彥
                                      法  官  魏新國
                                      法  官　洪昌宏
以上正本證明與原本無異。
遺棄罪部分如不服本判決，應於收受送達後十日內向本院提出上
訴書狀，其未敘述上訴之理由者並得於提起上訴後十日內向本院
補提理由書（均須按他造當事人之人數附繕本）。
其他部分不得上訴。
                                      書記官　王韻雅
中　　華　　民　　國　　96　　年　　10　　月　　23　　日
附錄本案論罪科刑法條:
刑法第一百八十五條之三
(重大違背義務致交通危險罪)
服用毒品、麻醉藥品、酒類或其他相類之物，不能安全駕駛動力
交通工具而駕駛者，處一年以下有期徒刑、拘役或三萬元以下罰
金。
刑法第一百八十五條之四
(肇事遺棄罪)
駕駛動力交通工具肇事，致人死傷而逃逸者，處六月以上五年以
下有期徒刑。
刑法第二百八十四條
 (過失傷害罪)
因過失傷害人者，處六月以下有期徒刑、拘役或五百元以下罰金
，致重傷者，處1年以下有期徒刑、拘役或五百元以下罰金。
從事業務之人，因業務上之過失傷害人者，處一年以下有期徒刑
、拘役或一千元以下罰金，致重傷者，處三年以下有期徒刑、拘
役或二千元以下罰金。
